【裁判字號】    98,易,1717
【裁判日期】    981015
【裁判案由】    竊盜
【裁判全文】
臺灣臺北地方法院刑事判決              98年度易字第1717號
公  訴  人  臺灣臺北地方法院檢察署檢察官
被      告  乙○○
                    （另案於臺灣臺北監獄執行中）
上列被告因竊盜案件，經檢察官提起公訴（98年度偵字第12346
號），本院判決如下：
    主  文
乙○○攜帶兇器毀壞門扇於夜間侵入住宅竊盜，累犯，處有期徒
刑捌月。
    事  實
一、乙○○前因加重竊盜案件，經臺灣高等法院94年度上易字第
    1553號判決判處有期徒刑1年2月確定，另因施用毒品案件，
    經本院94年度訴字第598號判決判處有期徒刑6月、6月，定
    應執行刑為有期徒刑10月確定，以上刑之宣告，另經臺灣高
    等法院94年度聲字第1449號裁定定應執行刑為有期徒刑2年
    ，於民國96年1月10日縮短刑期假釋出監，並於96年1月28日
    假釋期滿執行完畢。
二、乙○○竟猶不知悔改，意圖為自己不法之所有，於97年12月
    29日上午6時30分前之夜間某時，持客觀上足可殺傷人身、
    具有危險性、得為兇器使用之鐵撬1支（未扣案），破壞甲
    ○○經營、同址4樓並為李青萍一家人住宅使用且使用相同
    門扇之臺北市中正區○○○路○段8號「南昌眼鏡公司」後方
    出入防火巷之第一道鐵門門鎖（屬鐵門之一部分）、第二道
    鐵門鐵柵（亦屬鐵門之一部分）及木門喇叭鎖（屬木門之一
    部分）後侵入屋內（毀損及侵入住宅均未據告訴），竊取甲
    ○○所有之各式眼鏡框20副（價值約新臺幣（下同）8萬元
    ）、太陽眼鏡48副（價值約10萬元），另以同一竊盜行為竊
    取李青萍及其家人所有、屬於另一管理權下之現金5千元、
    李青萍之身分證及健保卡各1枚、尤敦柔之健保卡、富邦銀
    行、台新銀行、美國運通銀行及聯邦銀行信用卡各1枚、六
    福皇宮會員卡、星巴克、怡客、丹堤咖啡儲值卡各1枚（均
    儲值500元）、來來飯店禮券1000元、六福皇宮飯店禮券及
    新光三越禮券各500元等物，嗣因乙○○於竊盜得手欲自4樓
    陽台離去時遺落毛線帽1頂，經鑑定其內毛屑之DNA-STR型別
    與乙○○檔存之DNA-STR型別相符而查獲。
三、案經臺北市政府警察局中正第二分局報告臺灣臺北地方法院
    檢察署檢察官偵查起訴。
    理  由
一、證據能力之判斷：
    (一)查本件被告乙○○所為不利於己之陳述，並無出於強暴、
      脅迫、利誘、詐欺、疲勞訊問、違法羈押或其他不正之方
      法，亦非違反法定障礙事由經過期間不得訊問或告知義務
      之規定而為，依刑事訴訟法第156條第1項、第158條之2規
      定，應認其有證據能力。
    (二)證人丙○○於審判外之陳述，檢察官、被告於本院調查證
      據時，並未於言詞辯論終結前聲明異議，本院審酌該等供
      述證據作成時之情況，認為適當，且亦無其他違背法定程
      序而取證之情形，依刑事訴訟法第159條之5規定、第158
      條之4反面解釋，自有證據能力。
    (三)再查，又本件認定犯罪事實所憑之供述及非供述證據（如
      後所述），均無違反法定程序而取得之情形，且供述證據
      部分亦未經當事人於言詞辯論終結前聲明異議，本院審酌
      此等供述證據作成時之情況，認為適當，是依刑事訴訟法
      第158 條之4反面規定、159條之5規定，自均有證據能力
      。
二、上揭犯罪事實，業據被告乙○○於本院審理時坦承不諱，核
    與證人即南昌眼鏡公司驗光師丙○○於警詢及本院審理時證
    述內容相符，且臺北市政府警察局中正第二分局員警於竊盜
    犯行現場4樓陽台處扣得之毛線帽1頂，其內毛屑DNA-STR型
    別經臺北市政府警察局以人類DNA定量檢測法、人類DNA-STR
    型別檢測法鑑定，與乙○○檔存之唾液DNA-STR型別相符，
    該型別在台灣地區中國人基因分佈頻率為4.69×10之負15次
    方等情，有臺北市政府刑事警察局000000000C32號鑑驗書、
    臺北市政府警察局中正第二分局刑案現場勘察報告、臺北市
    政府警察局中正第二分局98年7月6日北市警中正二分刑字第
    09830894600號函附現場採證照片可稽；至被告於偵訊及本
    院98年6月30日審理時雖矢口否認犯行，且竊盜犯行現場採
    證之指紋經內政部警政署刑事警察局以指紋特徵比對法、指
    紋電腦比對法亦無法發現相符、或因紋線欠清晰、特徵點不
    足而無法比對，又本院向臺灣臺北看守所調取被告入所時交
    付保管之鞋子2雙，經送臺北市政府警察局中正第二分局與
    失竊現場採證之鞋印比對結果亦明顯不相符，另本院依職權
    核發搜索票命臺北市政府警察局中正第二分局員警前往乙○
    ○之臺北縣五股鄉○○路35巷33號3樓住處搜索有無本件竊
    盜犯行所得贓物或符合竊盜犯行現場鞋印特徵之被告所有鞋
    子，亦無法搜索扣得等情，有內政部警政署刑事警察局98
    年2月10日刑紋字第098 0011178號鑑驗書、臺灣臺北看守所
    98年7月14日北所總決字第0981101952號函、臺北市政府警
    察局中正第二分局98年7月29日北市警中正二分刑字第09830
    999300號函、搜索票、搜索扣押筆錄等在卷可稽；然再細繹
    被告先前否認犯行時就扣案有被告毛屑DNA-STR型別之毛線
    帽何以出現於竊盜犯行現場之供述，其先辯稱：「我印象中
    羅斯福路3段8號後面有空屋，我常去附近撿東西，可能是帽
    子掉在附近」云云（見偵卷第36頁），嗣於本院諭知發現上
    開毛線帽之地點為4樓陽台，允無可能係被告單純途經該處
    而未侵入屋內所不慎掉落後，被告始改稱：係借給一位友人
    叫「阿明」的，阿明係遊民，在民權西路一帶遊蕩，無法聯
    絡云云（見本院98年6月30日審判筆錄），前後所辯不一，
    是否可信，已非無疑，況除先前所辯途經竊盜現場附近毛線
    帽不慎掉落之辯詞顯與事實相悖而不足採信外，其後所辯將
    毛線帽借予遊民「阿明」一節，亦與社會常情及鑑驗結果顯
    然有違，蓋毛線帽屬個人用品，殊無任意交予他人使用之理
    ，且「阿明」既為遊民，亦無借予阿明再求返還而非贈與之
    理，況若確係「阿明」向被告借用毛線帽，何以扣案毛線帽
    內僅有被告之DNA-STR型別而無其他人之DNA-STR型別，足見
    被告嗣後辯解亦非可信，是應認被告嗣後於本院審理時坦承
    犯行之供述為可採，綜上所述，本件事證明確，被告犯行堪
    以認定，應依法論科。
三、按刑法第321條第1項第3款所謂「兇器」，其種類並無限制
    ，凡客觀上足對人之生命、身體、安全構成威脅，具有危險
    性之兇器均屬之，且祇須行竊時攜帶此種具有危險性之兇器
    為已足，並不以攜帶之初有行兇之意圖為必要，最高法院79
    年台上字第5253號判例意旨可資參照，本件被告行竊時所攜
    帶之鐵撬既屬金屬材質，且能輕易鐵門門鎖及鐵柵，業經認
    定如前，如持以攻擊人身，自足以對人之生命、身體、安全
    構成威脅，而為兇器；次按門鎖雖為安全設備之一種，但此
    所謂門鎖，係指附加於門上之鎖而言，至毀壞構成門之一部
    之鎖（如喇叭鎖或鑲在鐵門上之鎖）則應認為毀壞門扇，最
    高法院70年度台上字第496號、83年度台上字第3865號、85
    年度台上字第5433號判決意旨可資參照，是被告所毀壞者，
    自均屬門扇；又按刑法上所謂夜間，為日出前日沒後，最高
    法院29年滬上字第63號判例意旨可資參照，97年12月29日之
    日出時刻為上午6時38分，有卷附97年日出日沒時刻表可稽
    ，本件被害人發現遭竊之時間既為97年12月29日上午6時30
    分許，業據證人丙○○證述明確，當可推知本件被告竊盜犯
    行之時間係夜間。核被告所為，係犯刑法第321條第1項第1
    、2、3款之加重竊盜罪，起訴書雖漏未記載被告亦犯刑法第
    321條第1項第1款之罪，然觀諸起訴書犯罪事實欄業已記載
    被告於97年12月29日6時30分前之某時侵入屋內之犯罪事實
    ，是應認檢察官業已起訴此部分事實，僅法條漏載，且此亦
    經到庭實行公訴之檢察官論告時補充在案（見本院98年10月
    1日審判筆錄），是應認本院自得就上開全部犯罪事實審判
    ；被告以一接續之竊盜犯行，同時竊取分屬2個不同管理權
    、如事實欄所示之物品，為想像競合犯，應論以一罪；被告
    前因加重竊盜案件，經臺灣高等法院94年度上易字第1553號
    判決判處有期徒刑1年2月確定，另因施用毒品案件，經本院
    94年度訴字第598號判決判處有期徒刑6月、6月，定應執行
    刑為有期徒刑10月確定，以上刑之宣告，並經臺灣高等法院
    94年度聲字第1449號裁定定應執行刑為有期徒刑2年，於96
    年1月10日縮短刑期假釋出監，並於96年1月28日假釋期滿執
    行完畢等情，有臺灣高等法院被告前案紀錄表可稽，被告受
    有期徒刑執行完畢，5年內故意再犯本件有期徒刑以上之罪
    ，為累犯，依法加重其刑。爰審酌：(1)被告前有加重竊盜犯
    行，業經前述臺灣高等法院94年度上易字第1553號判決判處
    有期徒刑1年2月確定，足見其素行非佳；(2)被告本件竊盜犯
    行之手段、所生危害均非屬輕微：(3)被告嗣後坦承犯行，其
    犯後態度等一切情狀，量處如主文所示之刑。被告為本件竊
    盜犯行所用之鐵撬1把，既未扣案，爰不予沒收，亦此敘明
    。
據上論斷，應依刑事訴訟法第299條第1項前段，刑法第321條第1
項第1款、第2款、第3款、第55條、第47條第1項，判決如主文。
本案經檢察官葉芳秀到庭執行職務
中    華    民    國    98    年    10    月    15    日
                  刑事第六庭  法  官  張永宏
以上正本證明與原本無異。
如不服本判決應於收受送達後10日內向本院提出上訴書狀，並應
敘述具體理由；其未敘述上訴理由者，應於上訴期間屆滿後20日
內向本院補提理由書（均須按他造當事人之人數附繕）「切勿逕
送上級法院」。
                              書記官  江虹儀
中    華    民    國    98    年    10    月    16    日
附錄：本件論罪科刑法條全文
中華民國刑法第321條
犯竊盜罪而有左列情形之一者，處6月以上、5年以下有期徒刑：
一、於夜間侵入住宅或有人居住之建築物、船艦或隱匿其內而犯
    之者。
二、毀越門扇、牆垣或其他安全設備而犯之者。
三、攜帶兇器而犯之者。
四、結夥三人以上而犯之者。
五、乘火災、水災或其他災害之際而犯之者。
六、在車站或埠頭而犯之者。
前項之未遂犯罰之。


司法院資訊處製作；財團法人民間司法改革基金會備份。
